【裁判字號】    99,簡上,339
【裁判日期】    990827
【裁判案由】    竊盜
【裁判全文】
臺灣高雄地方法院刑事判決             99年度簡上字第339號
上  訴  人
即  被  告  甲○○
上  訴  人
即  被  告  乙○○
上列上訴人等因竊盜案件，不服本院高雄簡易庭民國99年5 月31
日99年度審簡字第2385號第一審刑事簡易判決（聲請簡易判決處
刑案號：99年度偵字第12517 號），提起上訴，本院管轄之第二
審合議庭判決如下：
    主  文
上訴駁回。
甲○○、乙○○均緩刑貳年。
    事  實
一、甲○○與乙○○均為址設高雄縣永安鄉○○路6 號「臺灣電
    力股份有限公司興達發電廠」（下稱興達發電廠）之外包商
    「眾欽機械公司」之員工，竟共同基於意圖為自己不法所有
    之犯意聯絡，於民國99年4 月6 日晚上7 時許，利用工作得
    自由進出興達發電廠之機會，攜帶客觀上足認係兇器之美工
    刀2 把及破壞剪1 把，由甲○○駕駛車牌號碼HM-9248 號自
    用小貨車搭載乙○○前往興達發電廠煤灰場區碼頭橋上，由
    甲○○持破壞剪（絕緣剪）剪斷電纜線，後由乙○○攜出並
    將電纜線藏匿於上開自小貨車駕駛座位後方之方式竊取電纜
    線25條（含裸銅線11條25公斤及包覆銅線14條35公斤，價值
    新臺幣《下同》1 萬5,000 元）得手後駕駛上開車輛離去。
    嗣於同日晚上10時50分許，駕駛上開自用小貨車行經高雄縣
    永安鄉新港村興達巷67-5號玄德宮後方，因形跡可疑遭警攔
    檢，並扣得電纜線25條（含裸銅線11條25公斤及包覆銅線14
    條35公斤）、甲○○所有之美工刀2 把，始悉上情。
二、案經高雄縣政府警察局岡山分局報告臺灣高雄地方法院檢察
    署檢察官偵查後聲請簡易判決處刑。
    理  由
壹、證據能力部分：
    按被告以外之人於審判外之言詞或書面陳述，除法律有規定
    者外，不得作為證據。又被告以外之人於審判外之陳述，雖
    不符前4 條之規定，而經當事人於審判程序同意作為證據，
    法院審酌該言詞陳述或書面陳述作成時之情況，認為適當者
    ，亦得為證據，刑事訴訟法第159 條第1 項、第159 條之5
    第1 項分別定有明文。查本案認定事實所引用之卷證資料，
    除原已符同法第159 條之1 至第159 條之4 規定、及法律另
    有規定等傳聞法則例外規定，而得作為證據外，其餘卷證資
    料，並無證據證明係公務員違背法定程序所取得，被告於審
    判程序中復均同意作為認定本件犯罪事實之證據，且本院審
    酌前揭陳述作成時之情況，並無違法取證之瑕疵，亦認以之
    作為證據為適當，是本件有關被告以外之人於審判外之言詞
    或書面陳述等供述證據，依前揭法條意旨，自均得為證據。
貳、實體部分：
一、上揭事實，業據上訴人即被告甲○○、乙○○於本院審理時
    坦承不諱（本院簡上卷第50頁），核與告訴代理人莊玉振於
    警詢中之指訴相符（警卷第3 頁至第4 頁），並有高雄縣政
    府警察局岡山分局搜索、扣押筆錄、扣押物品目錄表及照片
    附卷可佐（警卷第26頁至第31頁），足認被告自白與事實相
    符。
    本件事證明確，被告2 人上開犯行，洵堪認定。
二、按刑法第321 條第1 項第3 款之攜帶兇器竊盜罪，係以行為
    人攜帶兇器竊盜為其加重條件，此所謂兇器，其種類並無限
    制，凡客觀上足對人之生命、身體、安全構成威脅，具有危
    險性之兇器均屬之，且祇須行竊時攜帶此種具有危險性之兇
    器為已足，並不以攜帶之初有行兇之意圖為必要（最高法院
    79年臺上字第5253號判例足資參照）。查扣案之破壞剪1 把
    及美工刀2 把，均係客觀上足以對他人生命、身體、安全構
    成威脅，且具有危險性之兇器無訛。核被告2 人所為，係犯
    刑法第321 條第1 項第3 款之攜帶兇器竊盜罪。被告2 人就
    上開犯行間，有犯意聯絡及行為分擔，為共同正犯。另本件
    被告2 人竊取之電纜線，係拆卸後之廢料乙情，有本院電話
    紀錄附卷足憑，故非屬電業法第105 條所規範之電線，附此
    敘明。原審審酌被告2 人不思循正當途徑賺取財物，竟利用
    職務之便恣意行竊承包廠商所有之電纜線，所為實不足採，
    及被告2 人犯後均能坦承犯行，且均無任何犯罪紀錄，有臺
    灣高等法院被告前案紀錄表在卷可按，及所竊之物品幸經員
    警當場查獲而取回等一切情狀，分別量處被告2 人各有期徒
    刑6 月，併諭知以1,000 元折算1 日之易科罰金標準，其認
    事用法均妥適，量刑亦未逾越法定刑之範圍，被告2 人以與
    告訴人達成和解，指摘原審量刑過重，提起上訴，其上訴為
    無理由，應予駁回。至扣案之美工刀2 把，為被告2 人共同
    前往五金行，由被告甲○○出資所購得，亦經被告2 人自承
    在卷，且係用來供犯本件所用之物，爰依刑法第38條第1 項
    第2 款規定，均宣告沒收；另扣案之破壞剪（絕緣剪）1 把
    ，為被告乙○○堂哥黃茂盛所有之物，業據被告乙○○於警
    詢中供陳明確，非被告2 人所有，而扣案之布手套2 雙，並
    無積極證據顯示為被告2 人所有，均不為沒收之諭知，附此
    敘明。
三、末查，被告2 人並無刑案前科，素行良好，有臺灣高等法院
    被告前案紀錄表在卷可稽，並與告訴人達成和解，獲得告訴
    人之宥恕，有和解筆錄在卷可佐（見本院簡上卷第5 頁），
    本院念其等僅因一時疏失，致罹刑典，信其經此偵、審教訓
    後，應知所警惕，而無再犯之虞，故認所宣告之刑以暫不執
    行為適當，併均予宣告緩刑2 年，以啟自新。
據上論斷，應依刑事訴訟法第455 條之1 第1 項、第3 項、第36
8 條、第364 條，刑法第74條第1 項第1 款，判決如主文。
本案經檢察官顏漢文到庭執行職務。
中    華    民    國    99    年    8     月    27    日
                  刑事第九庭    審判長法  官  鄭詠仁
                                      法  官  謝枚霏
                                      法  官  王碧瑩
以上正本係照原本作成。
不得上訴。
中    華    民    國    99    年    8     月    27    日
                                      書記官  吳智媚
所犯法條
中華民國刑法第321 條
犯竊盜罪而有左列情形之一者，處6 月以上、5 年以下有期徒刑
：
一、於夜間侵入住宅或有人居住之建築物、船艦或隱匿其內而犯
    之者。
二、毀越門扇、牆垣或其他安全設備而犯之者。
三、攜帶兇器而犯之者。
四、結夥三人以上而犯之者。
五、乘火災、水災或其他災害之際而犯之者。
六、在車站或埠頭而犯之者。
前項之未遂犯罰之。

司法院資訊處製作；財團法人民間司法改革基金會備份。
